臺灣士林地方法院刑事判決　　　　　　 99年度審訴字第961號
公　訴　人　臺灣士林地方法院檢察署檢察官
被　　　告　謝政成
上列被告因違反毒品危害防制條例案件，經檢察官提起公訴（99
年度毒偵字第2092號），被告於準備程序就被訴事實為有罪之陳
述，本院合議庭裁定由受命法官獨任改依簡式審判程序審理，並
判決如下：
    主  文
謝政成施用第二級毒品，累犯，處有期徒刑伍月，扣案之第二級
毒品甲基安非他命（驗餘總淨重零點參陸伍陸公克）沒收銷燬，
包裝上開甲基安非他命之塑膠空包裝袋貳個及吸食器壹組均沒收
。又施用第一級毒品，累犯，處有期徒刑柒月，扣案之第一級毒
品海洛因（驗餘淨重壹點捌捌公克）沒收銷燬，包裝上開海洛因
之塑膠空包裝袋壹個沒收。應執行有期徒刑壹拾月，扣案之第二
級毒品甲基安非他命（驗餘總淨重零點參陸伍陸公克）及第一級
毒品海洛因（驗餘淨重壹點捌捌公克）均沒收銷燬，包裝上開海
洛因之塑膠空包裝袋壹個、包裝上開甲基安非他命之塑膠空包裝
袋貳個及吸食器壹組均沒收。
    事實及理由
一、本件犯罪事實及證據，除引用檢察官起訴書之記載（如附件
    起訴書）外，另更正並補充：(一)犯罪事實部分：謝政成前因
    施用毒品案件，經本院以88年度毒聲字第1231號、第1174號
    裁定送觀察、勒戒後，認無繼續施用毒品傾向，於民國88年
    7 月14日出所，並經臺灣士林地方法院檢察署以88年度偵字
    第3414號、第6407號為不起訴處分確定。又因施用毒品案件
    ，經本院以96年度毒聲字第522 號裁定送觀察、勒戒後，認
    有繼續施用毒品傾向，由本院以97年度毒聲字第44號裁定令
    入戒治處所施以強制戒治，於97年10月21日執行完畢釋放出
    所，並由臺灣士林地方法院檢察署檢察官以97年度戒毒偵字
    第101 號為不起訴處分確定。另因施用第二級毒品案件，經
    本院以98年度士簡字第782 號判決處有期徒刑3 月確定，於
    98年12月18日易科罰金執行完畢；又因施用第二級毒品案件
    ，經本院以98年度士簡字第1085號判決處有期徒刑3 月確定
    ，於99年6 月23日易科罰金執行完畢。詎其於前述強制戒治
    執行完畢釋放後5 年內，因施用毒品案件經法院判處罪刑確
    定後，猶不知悔改，分別基於施用第二級毒品及第一級毒品
    之犯意，先於民國99年10月1 日上午10時許，在臺北市○○
    區○○街224 號4 樓401 室租屋處，以將甲基安非他命置於
    吸食器內燃燒後吸食其煙霧之方式，施用第二級毒品甲基安
    非他命1 次；次於同日中午12時許，在上址，以將海洛因摻
    入香菸內點燃吸食之方式，施用第一級毒品海洛因1 次。嗣
    經警於同日下午3 時55分許，在臺北市○○區○○街228 巷
    口當場逮捕持有毒品之謝政成，並扣得其所有第二級毒品甲
    基安非他命1 包（毛重0.2280公克，淨重0.1080公克，取樣
    0.0002公克，餘重0.1078公克），復經謝政成同意，警方在
    其上開租屋處實施搜索，並扣得其所有第一級毒品海洛因1
    包（毛重2.12公克，淨重1.89公克，取樣0.01公克，餘重1.
    88公克）、第二級毒品甲基安非他命1 包（毛重0.4580公克
    ，淨重0.2580公克，取樣0.0002公克，餘重0.2578公克）及
    施用甲基安非他命之吸食器1 組。(二)上開犯罪事實，業據被
    告於本院準備程序期日及審理中坦承不諱，核與起訴書所載
    之證據相符，並扣案晶體2 包經送交通部民用航空局航空醫
    務中心鑑定，確屬第二級毒品甲基安非他命（1 包毛重0.22
    80公克，淨重0.1080公克，取樣0.0002公克，餘重0.1078公
    克；1 包毛重0.4580公克，淨重0.2580公克，取樣0.0002公
    克，餘重0.2578公克），此有該中心99年11月1 日航藥鑑字
    第0996752 號鑑定書1 紙附卷可憑，又扣案之粉末1 包經送
    法務部調查局濫用藥物實驗室鑑定，確含海洛因成分（毛重
    2.12公克，空包裝重0.23公克，淨重1.89公克，取樣0.01公
    克，餘重1.88公克），此有該實驗室99年11月15日調科壹字
    第09923025440 號鑑定書1 紙附卷可稽，復有施用甲基安非
    他命之吸食器1 組扣案可憑。足認被告上開任意性自白與事
    實相符，本件事證明確，被告犯行洵堪認定，應依法論科。
二、核被告2 次所為，分別係犯毒品危害防制條例第10條第2 項
    之施用第二級毒品罪，及同條例第10條第1 項之施用第一級
    毒品罪。被告於施用第一級及第二級毒品前後持有之低度行
    為各為施用之高度行為所吸收，均不另論罪。又被告所犯上
    開2 罪，犯意個別，應分論併罰。再被告有上述前科執行情
    形，此有臺灣高等法院被告前案紀錄表1 份附卷可佐，其於
    前案有期徒刑執行完畢後，5 年以內故意再犯本件有期徒刑
    以上之各罪，為累犯，均應依法加重其刑。爰審酌被告曾因
    施用毒品犯行而送觀察、勒戒及強制戒治程序，仍無法戒除
    毒癮，復又觸犯本件施用毒品犯行，顯示其無戒絕之決心，
    惟本件被告施用第二級毒品、第一級毒品各僅1 次，係傷害
    自身健康，所生危害非鉅，且犯後已坦承犯行，態度尚屬良
    好等一切情狀，分別量處如主文所示之刑，並定其應執行之
    刑，以資懲儆，公訴人之求刑稍嫌過重。扣案之第一級毒品
    海洛因（淨重1.89公克，驗餘淨重1.88公克）及第二級毒品
    甲基安非他命（總毛重0.686 公克，總淨重0.366 公克，取
    樣0.0004公克，總餘重0.3656公克）均為違禁物，各應依毒
    品危害防制條例第18條第1 項前段之規定宣告沒收銷燬；而
    扣案包裝上開海洛因之塑膠空包裝袋1 個、包裝上開甲基安
    非他命之塑膠空包裝袋2 個及吸食器1 組分別為被告所有供
    施用上開毒品之工具，分經被告於本院審理中（參見本院99
    年12月31日審判筆錄，本院卷第25頁）供承明確，均依法宣
    告沒收。
據上論斷，應依刑事訴訟法第273 條之1 第1 項、第299 條第1
項前段、第310 條之2 、第454 條，毒品危害防制條例第10條第
1 項、第2 項、第18條第1 項前段，刑法第11條、第47條第1 項
、第51條第5 款、第38條第1 項第2 款，判決如主文。
本案經檢察官彭康凡到庭執行職務。
中    華    民    國    100   年    1     月    6     日
                  刑事第一庭法  官  雷雯華
以上正本證明與原本無異。
如不服本判決應於收受判決後10日內向本院提出上訴書狀，並應
敘述具體理由；其未敘述上訴理由者，應於上訴期間屆滿後20日
內向本院補提理由書（均須按他造當事人之人數附繕本）「切勿
逕送上級法院」。
                            書記官  陳麗津
中    華    民    國    100   年    1     月    6     日
附錄本判決論罪法條依據：
毒品危害防制條例第10條
施用第一級毒品者，處6 月以上5 年以下有期徒刑。
施用第二級毒品者，處3 年以下有期徒刑。